最高法院刑事判決                              八十六年度台上字第七三五七號
    上  訴  人  甲○○
右上訴人因違反野生動物保育法案件，不服台灣高等法院中華民國八十六年九月二十
四日第二審判決（八十六年度上訴字第三三五六號，起訴案號：台灣桃園地方法院檢
察署八十五年度偵字第一二五八一號），提起上訴，本院判決如左：
    主  文
上訴駁回。
    理  由
按刑事訴訟法第三百七十七條規定，上訴於第三審法院，非以判決違背法令為理由，
不得為之。是提起第三審上訴，應以原判決違背法令為理由，係屬法定要件。如果上
訴理由狀並未依據卷內訴訟資料，具體指摘原判決不適用何種法則或如何適用不當，
或所指摘原判決違法情事，顯與法律規定得為第三審上訴理由之違法情形，不相適合
時，均應認其上訴為違背法律上之程式，予以駁回。本件原判決綜合調查證據之結果
，認上訴人甲○○有違反野生動物保育法第三十五條第一項規定之事實，乃維持第一
審依同法第四十條第一項第二款規定處斷之判決，已詳其所憑之證據及認定之理由
。按事實之認定及證據之取捨，乃事實審法院之職權，苟無違反經驗法則及論理法則
，自難指為違法。原判決論處上訴人本件罪刑，已詳述其憑據及取捨證據之心證理由
，核與證據法則尚無違背。上訴意旨，仍執其在原審之辯詞，指摘原判決違背法令，
係就原判決已詳為論斷與說明之事項，再為事實上之爭執，殊非適法之第三審上訴理
由。又本件鱸鰻四尾，係由上訴人出售與王正雄再轉售李佘素卿，李女於民國八十四
年七月三十日載至新竹縣關西鎮兜售時為警查獲，旋由新竹縣警察局新埔分局送往台
灣省水產試驗所竹北分所鑑定，確屬第二等級保育類野生動物，有台灣省水產試驗所
八十五年十二月四日水生字第六三九三號函在卷足稽（見一二五八一號偵卷第六頁）
，原判決依憑上述實物鑑定之結果，為論處上訴人罪刑之基礎，並無違證據法則，上
訴仍空言主張該鑑定結果不正確，自非可採。又本件查獲之鱸鰻，既經專業機關鑑定
確屬第二等級保育類野生動物，已盡調查能事，原審未依上訴人聲請傳訊鑑定人員為
無益之調查，亦難指為違法。此外，上訴徒憑己意，對原審職權之適法行使，及原判
決理由已詳為論斷之事項，任意爭辯，顯與法定上訴第三審之形式要件不符，其上訴
違背法律上之程式，應予駁回。
據上論結，應依刑事訴訟法第三百九十五條前段，判決如主文。
中      華      民      國    八十六    年     十二     月     十二     日
                              最高法院刑事第二庭
                                  審判長法官  施  文  仁
                                        法官  陳  炳  煌
                                        法官  張  淳  淙
                                        法官  洪  文  章
                                        法官  林  錦  芳
      右正本證明與原本無異
                                              書  記  官
中      華      民      國    八十六    年     十二     月     十七     日
